【裁判字號】    90,交抗,13
【裁判日期】    891215
【裁判案由】    聲明異議
【裁判全文】
臺灣高等法院高雄分院刑事裁定                        九十年度交抗字第一三號
    抗  告  人  甲○○
    即  異議人
右抗告人因聲明異議案件，不服台灣高雄地方法院，中華民國八十九年十二月十五日
裁定（八十九年度交聲字第一二八號），提起抗告，本院裁定如左：
    主  文
抗告駁回。
    理  由
一、抗告意旨略以：警員舉發抗告人於民國八十九年九月五日下午六時許，駕駛車號
    ＹＸ－六三九營業小客車，自高雄市○○路由南往北行經鼎中路與大中路口時任
    意駛出邊線，然當時係下班交通尖峰時刻，快慢車道佈滿車輛，警員如何能看清
    五十公尺內之路況，又當時行駛慢車道至路口右轉，並不影響車流，而抗告人遭
    違規記點，致損失三年之靠行費，原處分機關據以裁罰及原裁定駁回抗告人之異
    議均有不合，為此提出抗告，請求撤銷原裁定等語。
二、按汽車駕駛人在雙向四車道行駛時，除準備停車或臨時停車外，不得任意駛出路
    面邊線，違反上開規定者，處二百元（即新台幣六百元）以上六百元（即新台幣
    一千八百元）以下罰緩，道路交通安全規則第九十八條第一項第五款、道路交通
    管理處罰條例第四十五條第十二款規定甚明。經查本件違規地點係雙向四快慢車
    道，抗告人於右揭時地自鼎中路快車道行駛時駛出邊線，在慢車道直行至大中路
    口右轉之事實，業據抗告人於原審及其聲明異議狀（見原審卷第二頁）陳明在卷
    ，亦有高雄市政府警察局八十九年九月五日高市警刑字第Ｂ00000000號
    舉發違反道路交通管理事件通知單、高雄市交通事件裁決所八十九年九月十九日
    高市交裁字第三二－Ｂ00000000號違反道路交通管理事件裁決書在卷可
    稽（見原審卷第四、六頁），雖抗告人於原審辯稱當時係因客人攔車而於慢車道
    搭載乘客，快車道車多難以切入，才在慢車道右轉等語，惟證人即舉發之員警于
    堅仲於原審業已結證陳明當時在鼎中路口五十公尺視線內，並未見到抗告人有在
    路邊搭載乘客等語（見原審卷第十二頁），顯見抗告人前述所辯，不足採信。再
    參以鼎中路北向靠近大中路之路段尚屬筆直，又無其他積極證據足以證明警員有
    何不能觀察該路段車輛行駛之情形，則員警據其目睹抗告人駕車駛出邊線行駛之
    情，當場舉發違規，自屬有據。至於抗告人駕車駛出邊線，是否未影響車流，及
    抗告人違規遭記點，有無損失靠行費，係屬交通管理範疇，自與原裁定無涉。
三、原審以抗告人確有駕車駛出邊線行駛之事實，並以原處分機關適用道路交通管理
    處罰條例四十五條第十三款、（原審漏引第六十三條第一項第一款）規定，裁處
    罰鍰新台幣六百元，並記違規點數一點，並無不當，裁定駁回抗告人於原審之聲
    明異議。經核並無不合，抗告人提起抗告，仍執前詞指摘原裁定不當，為無理由
    ，應予駁回。
據上論結，應依道路交通案件處理辦法第二十六條，刑事訴訟法第四百十二條，裁定
如主文。
中    華    民    國    九十    年      二        月          十五      日
                            臺灣高等法院高雄分院刑事第六庭
                                  審判長法官  王憲義
                                        法官  陳啟造
                                        法官  張意聰
右正本證明與原本無異。
不得再抗告。
                                      書記官  林慧美
中    華    民    國    九十    年      二        月          十九      日
                  Ａ


司法院資訊處製作；財團法人民間司法改革基金會備份。
